臺灣高等法院刑事裁定
                                   110年度原上訴字第74號
上  訴  人
即  被  告  李國榮



選任辯護人  陳易聰律師（法律扶助）
上列上訴人即被告因殺人未遂等上訴案件，本院裁定如下：
    主  文
李國榮羈押期間，自民國壹佰壹拾年拾壹月拾日起，延長貳月。
    理  由
一、本件上訴人即被告李國榮（下稱被告）前經本院訊問後認涉
    犯刑法第271條第2項、第1項殺人未遂罪之犯罪嫌疑重大，
    具有刑事訴訟法第101條第1項第3款情形，非予羈押顯難進
    行審判、執行程序，而有羈押必要，於民國110年6月10日起
    執行羈押，嗣認仍有繼續羈押之必要，自110年9月10日起延
    長羈押2月（見本院卷第83、287至289頁），至110年11月9
    日，2個月羈押期間即將屆滿。
二、按羈押被告，審判中不得逾3月。但有繼續羈押之必要者，
    得於期間未滿前，經法院依第101條或第101條之1之規定訊
    問被告後，以裁定延長之；延長羈押期間，審判中每次不得
    逾2月，刑事訴訟法第108條第1項、第5項分別定有明文。次
    按被告經法官訊問後，認為犯罪嫌疑重大，而逃亡或有事實
    足認為有逃亡之虞，非予羈押，顯難進行追訴、審判或執行
    者，得羈押之，刑事訴訟法第101條第1項第1款亦有明定。
    而刑事被告羈押必要與否，應按照訴訟進行程度，及其他一
    切情事，由法院斟酌認定（最高法院29年度抗字第57號判例
    意旨參照）。羈押之目的，在於保全刑事追訴、審判及刑之
    執行，或預防反覆實施同一犯罪，故審酌被告有無羈押之必
    要，應由法院斟酌具體個案之偵查、訴訟進行程度、犯罪性
    質、犯罪實際情狀及其他一切情事，依職權裁量是否有非予
    羈押，顯難保全證據或難以遂行訴訟程序，或有以羈押防止
    其反覆實施同一犯罪之必要之情形；如就客觀情事觀察，法
    院許可羈押之裁定在目的與手段間之衡量並無明顯違反比例
    原則情形，即無違法或不當可言。
三、茲本院於110年11月1日對被告應否延長羈押為訊問，聽取檢
    察官、被告及其辯護人之意見後，認本案有被告之部分自白
    、共犯彭佳炫、蘇從聖、謝嘉軒、阮俊瑋、馮○銓之供述、
    告訴人彭正星之指述、證人李思穎之證述、卷附之車輛詳細
    資料報表、PDP酒吧門口監視錄影畫面檔案截圖、行車記錄
    器影像檔案暨截圖、田寮國小會合監視器截圖、榮民總醫院
    新竹分院護理記錄、診斷證明書、扣案筆錄、扣案物品目錄
    表等證據足資佐證，被告所涉犯刑法第271條第2項、第1項
    殺人未遂罪，犯罪嫌疑重大，且該罪屬最輕本刑五年以上有
    期徒刑之重罪，並經本院判處有期徒刑5年6月在案，衡諸被
    告已受重罪之諭知，客觀上增加畏罪逃亡之動機，可預期其
    逃匿以規避審判程序之進行及刑罰之執行可能性甚高，有相
    當理由足認其有逃亡之虞，而與刑事訴訟法第101條第1項第
    3款之羈押要件相符。又審酌被告所涉上開罪嫌，嚴重危害
    社會秩序，經權衡國家刑事司法權之有效行使、社會秩序及
    公共利益、被告人身自由之私益及其防禦權受限制程度，認
    為非予繼續羈押，無法確保嗣後審判或執行程序之順利進行
    ，因而無法以具保或限制住居等較輕之處分替代羈押；易言
    之，對被告維持羈押處分尚屬適當且必要，而符合比例原則
    。至被告及其辯護人雖於本院延押訊問時陳稱：本案二審已
    宣判，案情沒有陷於膠著之可能，且被告僅爭執主觀犯意，
    被告願意每日去警局報到、提出保釋金，不會逃亡云云，然
    本案尚未確定，其罪刑仍重，依不甘受罰之基本人性，不無
    逃匿以規避刑罰執行之可能，而有相當理由認為有逃亡之虞
    ，是所陳上情，均不足據以認定被告之前揭羈押原因已消滅
    ，自無足採。綜上，本案被告羈押原因及必要性依然存在，
    非予羈押，顯難進行審判或執行，仍有繼續羈押之必要，應
    自110年11月10日起，延長羈押2月。
據上論斷，依刑事訴訟法第108條第1項、第5項，裁定如主文。
中　　華　　民　　國　　110　　年　　11　  月　　2  　日
                  刑事第二十五庭審判長法  官  邱滋杉
                                      法  官  陳彥年
                                      法  官  黃翰義
以上正本證明與原本無異。
如不服本裁定，應於收受送達後五日內向本院提出抗告狀。
                                      書記官  邱鈺婷
中　　華　　民　　國　　110 　年　　11　　月　　3 　　日